

Portafolio

Marcos Rubi Guevara

Ing. Sistemas Informáticos

Diseño Gráfico

Contácto



Dirección

A044, Pinares, San José, San Pedro, 11803



Teléfono 72010429



Email

markrubi2@gmail.com

in

Вē

Perfil Profesional

Soy ingeniero en sistemas informáticos con un técnico en diseño gráfico, me especializo en la creación de sitios web interactivos, informativos como tiendas en línea con WordPress, así también como la creación de plataformas Educativas con Moodle y Canvas.

fotografía.

al cliente.



Experiencia

Jul 2012 - Sept 2012 Rapifoto

Ene 2014 - Mar 2014 **Arte Digital**

Ago 2016 - May 2018 **UCAN - LEON**

Jun 2018 - Ago 2019 **UCAN - LEON**

COMUNITY MANAGER

Atención al cliente en redes sociales e email marketing.

PRACTICAS PROFESIONALES

Área de atención al cliente y

manejo de programa de diseño y

Área de Diseño Gráfico y atención

PRACTICAS PROFESIONALES

DIR. ENTORNOS VIRTUALES DE **APRENDIZAJE**

Manejo de personal, Desarrollo, programación y administración de campus virtuales con moodle.

Sept 2019 - Actualidad **UCAN ONLINE** UNIVERSITY

DIR. DE PLATAFORMAS ECOMMERCE Y LMS

Desarrollo de tienda totalmente en virtual wordpress con woocommerce para cursos capacitaciones en linea.



Educación

1997 - 2003

Colegio CALASANZ

2003 - 2008

Colegio CALASANZ

2009 - 2015 **UNAN-LEON**

2017 - 2018 **EUROINNOVA** Primaria

Bachillerato Secundaria

Egresado de la Carrera de Ingeniera en Sistemas

de Información

Master en Desarrollo y Gestión de Plataformas

Elearning



Habilidades

DISEÑO GRÁFICO

- PHOTOSHOP
- ILLUSTRATOR
- PREMIERE
- AFTER EFFECT
- STORYLINE 360

DISEÑO WEB

- HTML5
- MOODLE LMS CSS
- JAVASCRIPT
- CANVAS LMS

WOOCOMMERCE

WORDPRESS



Referencias

MSC. DANIEL LÓPEZ

Master en Relaciones Internacionales Director de Carrera RI - Ulatina CR Teléfono: 8315 - 3462 Email: daniel.lopez@ulatina.cr

MSC. MARIANGELES GAVARRETE

Master en Marketing Digital Teléfono: 7190 - 1081

Email: mariangelesgavarrete67@gmail.com